Inventaris van het archief van de Adviescommissie Goederenvervoer ressorterend onder het Directoraat-Generaal van het Vervoer van het Ministerie van Verkeer en Waterstaat, 1945-1992
Nationaal Archief, Den Haag
- PROJECT- EN WERKGROEPEN EN SUBCOMMISSIES, 4
  - Project- en werkgroepen, 4.1
    - Kopieën van uitgaande stukken aan leden van de Projectgroep Varen/Liggen., 1987; 262; 1 omslag
    - Vergaderverslagen van de Projectgroep Mestvervoer., 1987-1990; 263-264
      - 1987, 263; omslag
      - 1990, 264; pak
    - Projectgroep Internationale Juridische Aspecten Binnenvaart (IJAB)., 1988; 265-266
      - Bevindingen van de projectgroep inzake het Tweede Aanvullend Protocol bij de Herziene Rijnvaartakte, 1988, 265; pak
      - Kopieën van uitgaande stukken aan de leden, 1988, 266; omslag
    - Kopieën van uitgaande stukken aan de leden van de Projectgroep Samenhangend Vervoerbeleid (S.Vb.)., 1989-1992; 267-269
      - 1989-1990, 267; pak
      - 1991, 268; pak
      - 1992, 269; omslag
    - Kopieën van uitgaande stukken aan de leden van de Projectgroep Tariefregeling Binnenvaart (TB)., 1990; 270; 1 omslag
    - Adviezen, notulen en notities aan de leden van de Projectgroep Wet Motorrijtuigenbelasting/Vervoerswetgeving., 1982-1984; 271; 1 pak
    - Adviezen, notulen en notities voor de leden van de Projectgroep Beroepenbesluit., 1983; 272; 1 omslag
  - Subcommissies, 4.2
    - Subcommissie Binnenvaart., 1952-1992; 273-293
      - Vergaderverslagen 1-27, 1981 - 1983, 273; 1 pak
        Bevat tevens de vergaderverslagen 1-9 van de Projectgroep Tarief/Water en de vergaderverslagen 1-3 van de Projectgroep Beurs/Wet Goederenvervoer Binnenvaart.
      - Kopieën van uitgaande stukken aan de leden.1981-1992, 274-290
        - 1981 okt. 31 - dec. 30, 274; omslag
        - 1982 jan. 7 - mrt. 26, 275; omslag
        - 1982 mei 4 - sep. 13, 276; omslag
        - 1982 sep. 20 - dec., 277; omslag
        - 1983 feb. 14 - apr. 27, 278; pak
        - 1983 mei 4 - sep. 9, 279; pak
        - 1983 okt. 4 - dec. 15, 280; pak
        - 1983 dec. 28 - 1984 dec.19, 281; pak
        - 1985, 282; pak
        - 1986, 283; pak
        - 1987, 284; pak
        - 1988, 285; pak
        - 1989, 286; pak
        - 1990 jan. 4 - okt. 31, 287; omslag
        - 1991, 288; omslag
        - 1992 apr.15 - aug.36, 289; omslag
        - 1992 aug. 27 - okt. 27, 290; omslag
      - Wijziging Tariefbeschikking Overliggeld Binnenscheepvaart 1959, 1983, 291; 1 omslag
      - Verplaatsing van binnenschepen naar de Derde Wereld, 1984, 292; 1 pak
      - Achtergrondinformatie met betrekking tot de totstandkoming van het voorstel Besluit voor Wet Vervoer Binnenvaart, 1990, 293; 1 omslag
    - Subcommissie Wegvervoer., 1981-1992; 294-316
      - Vergaderstukken 1-23, 1981 - 1983, 294; 1 pak
      - Kopieën van uitgaande stukken aan de leden.1981-1992, 295-314
        - 1981 mrt. 3 - juni 1, 295; omslag
        - 1981 juni 16 - dec. 12, 296; omslag
        - 1982 jan. 7 - juni 6, 297; pak
        - 1982 juni 9 - dec. 22, 298; omslag
        - 1983, 299; pak
        - 1984, 300; pak
        - 1985 jan. 8 - sep. 9, 301; omslag
        - 1985 sep. 13 - dec. 23, 302; pak
        - 1986 jan. 2 - feb. 25, 303; omslag
        - 1986 mrt. 6 - dec. 17, 304; pak
        - 1987, 305; pak
        - 1988, 306; omslag
        - 1989, 307; omslag
        - 1990 jan. 2 - sep. 5, 308; pak
        - 1990 sep. 25 - dec. 27, 309; pak
        - 1991 jan. 3 - mrt. 27, 310; pak
        - 1991 apr. 5 - juli 2, 311; pak
        - 1991 juli 3 - nov. 25, 312; pak
        - 1992 feb. 24 - apr. 7, 313; pak
        - 1992 apr. 8 - okt. 27, 314; pak
      - Wetsvoorstel Wet Goederenvervoer over de Weg, 1989, 315; 1 omslag
      - Onderscheid tussen eigen vervoer en beroepsvervoer, 1991, 316; 1 pak